【裁判字號】    98,交聲,10
【裁判日期】    980123
【裁判案由】    違反道路交通管理處罰條例聲明異議
【裁判全文】
臺灣花蓮地方法院交通事件裁定          98年度交聲字第10號
原處分機關  交通部公路總局臺北區監理所花蓮監理站
異  議  人
即受處分人  乙○○
上列異議人即受處分人因違反道路交通管理處罰條例案件，對於
交通部公路總局臺北區監理所花蓮監理站中華民國97年12月12日
所為之處分（原處分案號：花監違字第裁44-P00000000號）聲明
異議，本院裁定如下：
    主  文
異議駁回。
    理  由
一、原處分機關處分意旨略以：異議人即受處分人乙○○於民國
    97年11月12日16時44分許，駕駛車牌號碼 6983-NZ號自用小
    貨車，在台十一線61公里處，因「雙黃線超車」之違規，經
    花蓮縣警察局鳳林分局掣發花警交字第 P00000000號舉發違
    反道路交通管理事件通知單，並移送原處分機關，原處分機
    關即依道路交通管理處罰條例第 47條第2款，裁處異議人即
    受處分人罰鍰新臺幣（下同）1,200元，並依同條例第 63條
    記違規點數1點，罰鍰限於98年1月11日前繳納，並註明上開
    罰鍰逾期不繳納之處分。
二、異議人即受處分人異議意旨則以：因山路彎曲，當時有重型
    貨車在其前方，速度很慢，異議人即受處分人在該車後方跟
    行約1公里左右，行駛至台十一線 61.4公里處，因道路拓寬
    ，對方用方向燈指示靠右行駛，讓其超車，其才進行超車，
    其也未超越雙黃線，而聲明異議，請求撤銷原處分等語。
三、按禁止超車線，用以表示禁止超車。設於視距不足或接近交
    岔路口之路段。本標線之雙向禁止超車線，用雙黃實線，其
    線型尺寸與分向限制線同；汽車駕駛人，有在設有禁止超車
    標誌、標線處所、地段超車，處1,200元以上2,400元以下罰
    鍰；又汽車駕駛人有前開情形，記違規點數 1點，道路交通
    標誌標線號誌設置規則第166條第1項、道路交通管理處罰條
    例第47條第2款、第63條第1項第1款分別定有明文。
四、經查：
（一）異議人即受處分人於97年11月12日16時44分許，駕駛車牌
      號碼6983-NZ號自用小貨車，在台十一線 61公里處，因花
      蓮縣警察局鳳林分局警員甲○○認定其有「雙黃線超車」
      之違規，並掣發花警交字第 P00000000號舉發違反道路交
      通管理事件通知單之事實，業據證人甲○○於本院調查中
      證述明確，並有該通知單乙紙在卷可稽，且為異議人即告
      訴人所不爭執，堪信為真。
（二）異議人即受處分人雖辯稱其因前車速度緩慢，其在後跟行
      約 1公里，至上述違規地點，因道路拓寬，前車打方向燈
      指示其靠右行駛，讓其超車，其才進行超車，其也未超越
      雙黃線云云。惟異議人即受處分人於前開時地確實在如前
      揭通知單上所示違規情形，業據證人甲○○於本院調查中
      結證明確，證稱：其當時在台十一線61公里附近執行16時
      至18時之交通整理勤務，該路段之前是爬坡路段，且對面
      看不到車輛，所以車速都會比較慢，爬坡至61.4公里後就
      是平路，其攔下異議人即受處分人的路段已是平路，該處
      是雙向車道。當時其看到有 1台水泥車，在異議人即受處
      分人所駕駛之車輛前，並未靠邊也無打方向燈及做手勢，
      異議人即受處分人就完成超車動作超越前方的水泥車，並
      有跨越雙黃線到對向車道，其才攔停；原來那輛水泥車佔
      著原來的車道，所以超車的話一定要跨越雙黃線到對向車
      道才能超車等語。足徵異議人即受處分人確有在設有禁止
      超車標線路段超車之違規。而證人甲○○既為依法執行公
      務之人，與異議人即受處分人素不相識，亦無任何怨隙，
      其偶然發現本件違規事實，衡情當不至甘冒涉犯偽證罪之
      風險虛構違規事實，或設詞誣攀異議人之理，故前開證人
      之證言，誠為平允可信。再觀諸前開舉發違反道路交通管
      理事件通知單所示，異議人即受處分人亦簽名收受該通知
      單，證人甲○○復證稱舉發當時異議人即受處分人並未否
      認跨越雙黃線超車，並提出舉發當時之蒐證錄音，經本院
      當庭播放該錄音，異議人即受處分人於證人甲○○舉發當
      時，曾經央求甲○○「拜託一下，不要這樣子，開小條一
      點，時機不好」（均以閩南語發音）等情，異議人即受處
      分人亦承認其確有為前開陳述，足徵異議人即受處分人當
      場並未否認超越雙黃線超車之違規。從而，異議人即受處
      分人嗣後空言否認有在設有禁止超車標線處所超車，顯係
      卸責之詞，尚難採信。
（三）綜上所述，本件異議人即受處分人前開違規事實，洵堪認
      定。原處分機關依照前開規定科處異議人即受處分人罰鍰
      1,200元，並記違規點數1點，於法並無違誤。本件異議為
      無理由，應予駁回。
據上論斷，依道路交通案件處理辦法第19條，裁定如主文
中    華    民    國    98    年    1     月    23    日
                  交通法庭  法  官  張宏節
上列正本證明與原本無異。
如對本裁定不服，應於送達後5日內，向本院提出抗告狀 （應抄
附繕本）。
中    華    民    國    98    年    1     月    23    日
                            書記官


司法院資訊處製作；財團法人民間司法改革基金會備份。
